臺灣板橋地方法院刑事判決　　　　　　94年度訴字第750號
公　訴　人　臺灣板橋地方法院檢察署檢察官
被　　　告　甲○○
上列被告因違反毒品危害防制條例案件，經檢察官提起公訴（94
年度毒偵緝字第 38 號、94 年度毒偵字第 620 號），本院於準
備程序進行中，被告就被訴事實為有罪之陳述，經本院告知被告
簡式審判程序之旨，並聽取當事人之意見後，裁定改由受命法官
獨任進行簡式審判程序，判決如下：
    主  文
甲○○連續施用第一級毒品，處有期徒刑捌月，扣案之第一級毒
品海洛因壹包（淨重零點肆陸公克）及含海洛因殘渣袋肆個沒收
銷燬之；注射針筒貳支沒收。又連續施用第二級毒品，處有期徒
刑肆月，扣案之第二級毒品安非他命壹包（淨重零點柒公克）沒
收銷燬之。應執行有期徒刑拾壹月，扣案之第一級毒品海洛因壹
包（淨重零點肆陸公克）、第二級毒品安非他命壹包（淨重零點
柒公克）、含海洛因殘渣袋肆個沒收銷燬之；注射針筒貳支沒收
。
    事  實
一、甲○○前因施用第二級毒品案件，經依本院以八十九年度毒
    聲字第五六五四號裁定送觀察、勒戒後，認無繼續施用毒品
    之傾向，於民國八十九年十月二十三日由臺灣板橋地方法院
    檢察署檢察官依法通知釋放，並以八十九年度毒偵字第六三
    四０號為不起訴處分確定。詎猶未戒除毒癮，復基於施用第
    一級毒品海洛因之概括犯意，自九十二年十月三十一日某時
    許起至九十四年一月十九日上午某時止，在臺北縣中和市○
    ○路住處及其他不詳處所，以將海洛因放入注射針筒注射手
    臂之方式，連續多次施用第一級毒品海洛因。又基於施用第
    二級毒品安非他命之概括犯意，自九十三年十月某日起至九
    十四一月十九日上午某時止，在臺北縣中和市○○路住處及
    其他不詳處所，以將安非他命放入玻璃球或其他吸食器內燒
    烤後，吸聞所產生煙霧之方式，連續多次施用第二級毒品安
    非他命，其上開施用毒品之頻率，平均約一天吸食二、三次
    。嗣分別於九十二年十月三十一日十三時十分許，為警在臺
    北縣中和市○○路十八巷十二之三號四樓查獲；又於九十四
    年一月十九日十二時三十分許，為警在臺北縣中和市○○路
    三五六號前查獲，並扣得海洛因一包（淨重０‧四六公克）
    、安非他命一包（淨重０‧七公克）、注射針筒二支、含海
    洛因殘渣袋四個。
二、案經臺北市政府警察局大安分局及臺北縣政府警察局樹林分
    局報請臺灣板橋地方法院檢察署檢察官偵查起訴。
    理　由
一、按除被告所犯為死刑、無期徒刑、最輕本刑為三年以上有期
    徒刑之罪或高等法院管轄第一審案件者外，於第一次審判期
    日前之準備程序進行中，被告先就被訴事實為有罪之陳述時
    ，審判長得告知被告簡式審判程序之旨，並聽取當事人、代
    理人、辯護人及輔佐人之意見後，裁定進行簡式審判程序，
    刑事訴訟法第二百七十三條之一第一項定有明文。經核本件
    被告甲○○所犯係死刑、無期徒刑、最輕本刑為三年以上有
    期徒刑以外之罪，其於準備程序中就被訴事實為有罪之陳述
    ，經法官告知簡式審判程序之旨，並聽取公訴人、被告之意
    見後，本院爰依首揭規定，合議裁定由受命法官獨任進行簡
    式審判程序，合先敘明。
二、訊據被告甲○○對於上揭犯罪事實坦承不諱，而被告先後二
    次經警所採之尿液送驗結果，結果分別呈嗎啡；嗎啡及安非
    他命陽性反應，此有臺灣明生生物科技股份有限公司九十二
    年十一月十四日濫用藥物檢體檢驗報告及臺灣檢驗科技股份
    有限公司九十四年二月十八日濫用藥物尿液檢驗報告各一紙
    在卷可查。此外，並有扣案之第一級毒品海洛因、第二級毒
    品安非他命、注射針筒二支及附著第一級毒品海洛因粉末（
    量微無法析離秤重）之殘渣袋四個扣案可資佐證，及法務部
    調查局九十四年三月十一日調科壹字第０六０００九四五四
    號毒品鑑定通知書一紙在卷足憑。再者，甲○○前因施用第
　　二級毒品案件，經本院以八十九年度毒聲字第五六五四號裁
　　定送觀察、勒戒後，認無繼續施用毒品之傾向，於八十九年
    十月二十三日由臺灣板橋地方法院檢察署檢察官依法通知釋
    放，並以八十九年度毒偵字第六三四０號為不起訴處分確定
    之情，有臺灣板橋地方法院檢察署八十九年度毒偵字第六三
　　四０號不起訴處分書及臺灣高等法院被告前案紀錄表在卷可
    稽。從而，本件事證明確，被告犯行洵堪認定，應依法論罪
    科刑。
三、核被告甲○○所為，係犯毒品危害防制條例第十條第一項之
    施用第一級毒品罪及第二項之施用第二級毒品罪。被告持有
    第一、二級毒品，復進而施用，其持有毒品之低度行為，為
    施用毒品之高度行為所吸收，均不另論罪。被告先後多次施
    用第一級毒品海洛因及第二級毒品安非他命之犯行，均時間
    緊接，所犯構成要件相同，顯係基於概括犯意反覆為之，均
    為連續犯，各依刑法第五十六條規定論以一罪，並加重其刑
    。其分別施用海洛因及安非他命之犯行，犯意各別、行為互
    殊，應予分論併罰。爰審酌被告前因施用毒品而經不起訴處
    分之寬典，猶再次施用毒品而犯本罪，顯未衷心悛悔，漠視
    法令之禁制，恣意濫用藥品，甚為可訾。兼衡其施用海洛因
    所生危害實以自戕健康為主，於他人尚無明顯重大危害及其
    犯後終能供認無隱等一切情狀，分別量處如主文所示之刑，
    並定其應執行刑。扣案之海洛因一包（淨重０‧四六公克）
    、安非他命一包（淨重０‧七公克）、附著第一級毒品海洛
    因粉末（量微無法析離秤重）之殘渣袋四個，應依毒品危害
    防制條例第十八條第一項前段規定，均併予宣告沒收銷燬之
    ；注射針筒二支，則係被告所有供犯罪所用之物，業據被告
    供承在卷，爰依刑法第三十八條第一項第二款之規定宣告沒
    收。
四、公訴人就被告施用第二級毒品部分，雖僅起訴被告於九十四
    年一月十九日上午某時許，施用第二級毒品安非他命之犯行
    ，惟本件被告其餘多次施用第二級毒品安非他命之犯行，與
　　前開起訴判罪部分有連續犯之裁判上一罪關係，為原起訴效
    力所及，基於審判不可分原則，本院自得併予審理，併此敘
    明。
據上論斷，應依刑事訴訟法第 273 條之1 第 1 項、第 299條第
 1 項前段，毒品危害防制條例第 10 條第 1 項、第 2 項、第
18 條第 1 項前段，刑法第 11 條前段、第 56 條、第 38條第
1 項第 2 款、第51條第5款，判決如主文。
本案經檢察官陳鴻濤到庭執行職務。
中　　華　　民　　國    94    年     6    月     9    日
                  刑事第九庭法  官  李  君  豪
以上正本證明與原本無異。
如不服本判決，應於送達後10日內向本院提出上訴狀。
                            書記官  蕭  汝  芳
中　　華　　民　　國    94    年     6    月     9    日
附錄本案論罪科刑法條全文：
毒品危害防制條例第10條
施用第一級毒品者，處六月以上五年以下有期徒刑。
施用第二級毒品者，處三年以下有期徒刑。
